臺灣桃園地方法院民事裁定　　　　　　 96年度家聲字第233號
聲　請　人　財政部國有財產局台灣北區辦事處桃園分處
　　　　　　（即被繼承人甲○○之遺產管理人）
法定代理人　乙○○
上列聲請人聲請裁定代管遺產之管理報酬費用事件，本院裁定如
下：
    主      文
聲請人管理被繼承人甲○○之遺產管理報酬定為新臺幣參萬伍仟
壹佰元，連同代管期間因管理需要墊付費用新臺幣參仟零陸拾元
及本件聲請費用新臺幣壹仟元，合計新臺幣參萬玖仟壹佰陸拾元
，均由被繼承人甲○○之遺產負擔。
    理      由
一、按遺產管理人得請求報酬，其數額由親屬會議按其勞力及其
    與被繼承人之關係酌定之；親屬會議不能召開或召開有困難
    時，依法應經親屬會議處理之事項，由有召集權人聲請法院
    處理之，民法第1183條、第1132條第2 項前段規定甚明。次
    按關於遺產管理、分割及執行遺囑之費用，由遺產中支付之
    ，民法第1150條前段亦有明文。
二、本件聲請意旨略以：鈞院前以93年度財管字第15號民事裁定
    選任聲請人為被繼承人甲○○之遺產管理人，依民法第1183
    條規定，遺產管理人得請求報酬，其數額由親屬會議按其勞
    力及其與被繼承人之關係酌定之，惟本件無親屬會議可資酌
    定報酬，應依財政部修定之「代管無人承認繼承遺產作業要
    點」第14點第3 、4 款規定，以遺產現值1%之標準請求酌定
    報酬。又被繼承人甲○○遺有坐落桃園縣桃園市○○段埔子
    小段第2042–22地號土地及其上989 、13339 建號建物，業
    已進入強制執行程序，經鈞院民事執行處核定第1 次拍賣價
    額共計新臺幣（下同）351 萬元，聲請人應得管理報酬按遺
    產價值1%計算為35,100元，另聲請人代管遺產期間因管理之
    需要而墊付之費用為3,060 元，及本案聲請管理報酬裁判費
    1,000 元，合計39,160元，爰聲請鈞院裁定聲請人代管被繼
    承人甲○○遺產之管理報酬及墊付費用等語。
三、查聲請人所陳各節，業據提出本院93年度財管字第15號民事
    裁定影本、代管無人承認繼承遺產作業要點條文影本、本院
    民事執行處拍賣公告及墊付費用明細分類帳影本等件在卷可
    稽，核與所述情節相符，聲請人請求裁定代管被繼承人趙國
    僑遺產之報酬及代墊費用，於法並無不合。茲參酌財政部訂
    頒「代管無人承認繼承遺產作業要點」第14點條第3 款之規
    定，認聲請人請求以被繼承人趙國僑遺產現值1%計算報酬，
    應無不合。又聲請人另主張於代管遺產期間，因管理遺產需
    要墊付費用，亦有前揭墊付費用明細分類帳影本可憑，併同
    本件聲請裁判費用，依法均應由被繼承人趙國僑之遺產負擔
    。
三、爰裁定如主文。
中　　華　　民　　國　　96　　年　　10　　月　　19　　日
                  家事法庭法　官　張震武
上列正本證明與原本無異
如不服本裁定應於送達後10日內向本院提出抗告狀，並應繳納抗
告費新台幣1,000元。
中　　華　　民　　國　　96　　年　　10　　月　　19　　日
                          書記官　張淑芬
